臺灣桃園地方法院民事裁定
111年度司繼字第1386號
聲  請  人  許俊乾   
代  理  人  曾雋崴律師
被  繼承人  吳進添    生前最後住所：桃園縣新屋鄉蚵間村蚵

關  係  人  郭淳頤律師

上列聲請人聲請選任被繼承人吳進添遺產管理人事件，本院裁定
如下：
    主      文
選任郭純頤律師為被繼承人吳進添之遺產管理人。
准對被繼承人吳進添（男，民國前0年0月0日出生、68年9月7日
死亡，國民身分證統一編號：Z000000000號，生前最後住所：桃
園縣○○鄉○○村○○○00號）大陸地區以外之繼承人為承認繼承之公
示催告。
被繼承人吳進添之大陸地區以外之繼承人，應自本公示催告公告
於司法院網站之日起壹年內向本院陳報承認繼承，如不於公示期
限內陳報承認繼承時，被繼承人之遺產於大陸地區之繼承人依法
繼承、清償債權並交付遺贈物後，如有賸餘，歸屬國庫。
聲請程序費用新臺幣壹仟元由被繼承人吳進添之遺產負擔。
    理      由
一、按先順序繼承人均拋棄其繼承權時，由次順序之繼承人繼承
    ，其次順序繼承人有無不明或第四順序之繼承人均拋棄其繼
    承權者，準用關於無人承認繼承之規定。次按繼承開始時，
    繼承人之有無不明，而無親屬會議或親屬會議未於1個月內
    選定遺產管理人者，利害關係人得聲請法院選任遺產管理人
    ，並由法院依公示催告程序，定6個月以上之期限，公告繼
    承人，命其於期限內承認繼承，此觀民法第1176條第6項、
    第1177條、第1178條規定自明。再按遺產管理人之職務為：
    (一)編製遺產清冊。(二)為保存遺產必要之處置。(三)聲請
    法院依公示催告程序，限定一年以上之期間，公告被繼承人
    之債權人及受遺贈人，命其於該期間內報明債權及為願受遺
    贈與否之聲明，被繼承人之債權人及受遺贈人為管理人所已
    知者，應分別通知之。(四)清償債權或交付遺贈物。(五)有
    繼承人承認繼承或遺產歸屬國庫時，為遺產之移交，民法第
    1179條第1項亦有明文。
二、本件聲請意旨略以：緣被繼承人與聲請人共有新屋區蚵殼港
    段蚵殼港小段852地號土地，並已提起分割共有物訴訟，惟
    被繼承人於民國68年9月7日死亡，而所知之繼承人均已死亡
    ，是否仍有繼承人不明，又其親屬會議並未於一個月內選定
    遺產管理人，致聲請人對被繼承人之遺產無法行使權利，爰
    依法聲請選任被繼承人之遺產管理人，並請求選任財政部國
    有財產局為被繼承人之遺產管理人等語。
三、經查，聲請人主張之上開事實，業據其提出土地登記第一類
    謄本、繼承系統表、被繼承人及各順序繼承人之除戶戶籍謄
    本等（均影本）為證，堪信為真。又被繼承人已知之繼承人
    均已歿等情，復有桃園○○○○○○○○○111年5月25日桃市新戶字
    第1110002257號函暨所檢附之除戶戶戶籍謄本在卷可稽，堪
    予認定。次查，被繼承人死亡迄今已逾民法第1177條所定一
    個月期間，仍無親屬會議選任之遺產管理人向本院陳明，此
    有本院索引卡查詢資料在卷可稽，可認聲請人主張無親屬會
    議召集之事實為真。準此，堪認被繼承人所遺財產處於無人
    管領之狀態，是以，本件確有為被繼承人所遺財產指定遺產
    管理人之必要。經本院函詢桃園律師公會，有郭純頤律師、
    鄭仁壽律師、鄭崇文律師、陳佳函律師等人具狀表示有意願
    擔任被繼承人所遺財產之遺產管理人，此有該律師之陳報狀
    與同意書在卷可憑，而聲請人雖推薦財政部國有財產署北區
    分署為遺產管理人，惟未徵得政部國有財產署北區分署之同
    意，故本院審酌前開情形及郭純頤律師曾辦理遺產管理人及
    其他事件之情況，認郭純頤律師足堪勝任本件遺產管理人之
    職務。綜上，本件選任郭純頤律師為被繼承人之遺產管理人
    ，應屬適當，且與法律規定相合，應予准許，並依法為公示
    催告。
四、依家事事件法第127條第4項之規定，裁定如主文。
五、如不服本裁定，應於送達後10日內向本院提出抗告狀，並應繳納抗告費新臺幣1,000元。                     
中　　華　　民　　國　　111 　年　　10　　月　　28　　日
                  家事法庭  司法事務官　王雯綺
以上正本係照原本作成。